臺灣臺北地方法院裁定
110年度北秩字第15號
移送機關    臺北市政府警察局中山分局

被移送人    張浩銓


            黃智群


上列被移送人因違反社會秩序維護法案件，經移送機關以中華民
國109年12月24日北市警中分刑字第1093070137號移送書移送審
理，本院裁定如下：
    主  文
張浩銓、黃智群互相鬥毆，張浩銓處罰鍰新臺幣肆仟元，黃智群
處罰鍰新臺幣貳仟元。
    事實理由及證據
一、被移送人張浩銓、黃智群於下列時、地有違反社會秩序維護
    法之行為：
　　㈠時間：民國109年12月19日4時45分許。
　　㈡地點：臺北市○○區○○○路000號B09號包廂內(市招：
　　        皇家酒店)。
　　㈢行為：互相鬥毆。
二、上開事實，有下列之事證證明屬實。
　　㈠被移送人張浩銓於警訊時之自白。
    ㈡證人林世錡、薛有傅、曾妤慈之證言。
　　㈢現場監視器錄影光碟及翻拍畫面。  
三、按互相鬥毆者，處3日以下拘留或新臺幣1萬8,000元以下罰
    鍰。社會秩序維護法第87條第2款定有明文。又因普通傷害
    案件，係屬告訴乃論之罪，如不願提出告訴，或雙方互毆未
    至傷害，致未能追究刑責者，即可援引社會秩序維護法第87
    條第2款之規定予以處罰（司法院81年3月18日廳刑一字第2
    81號函、臺灣高等法院暨所屬法院95年法律座談會刑事類提
    案第29號研討結果參照）。經查，被移送人黃智群固否認鬥
    毆云云，惟證人林世錡證稱：「張浩銓、黃智群兩位酒客至
    走廊上還繼續拉扯進而鬥毆，我當場見到他們互相出拳毆打
    彼此臉部，其他友人在旁勸架。」、證人薛有傅證稱：「..
    .我去廁所出來後就看到張浩銓、黃智群2人不知何原因在包
    廂內吵起來動手互毆...」及證人曾妤慈證稱：「張浩銓喝
    醉了，在現場發酒瘋並對包廂內所有人大聲咆嘯，我與其他
    在場所有人都在拉他，希望他冷靜，混亂拉扯過程中，我不
    知道張浩銓在跟誰起了爭執，拿出身上預藏的信號彈，接著
    我不知道發生什麼事，該信號彈就引燃了，包廂內煙霧瀰漫
    ，我們便打開包廂門逃出來，張浩銓持續與黃智群發生拉扯
    爭執，我與其他人持續勸架試圖讓他們冷靜下來，接著警方
    就到場了」，且被移送人間有相互鬥毆之情事，亦有監視器
    錄影光碟及翻拍畫面照片在卷可稽，堪認被移送人有互毆之
    行為。又雖其等於警詢時均陳明暫時不提告訴，然被移送人
    在公共場所互相鬥毆，對公共秩序與社會安寧造成相當程度
    之危害，依上開說明，仍應依社會秩序維護法第87條第2款
    規定論處。本院審酌被移送人犯後之態度、行為之動機、手
    段、違反義務之程度、行為所生之危險或損害、智識程度、
    家庭經濟狀況、職業等一切情狀，爰裁定如主文所示之處罰
    。
四、依社會秩序維護法第45條第1項，第87條第2款裁定。
中　　華　　民　　國　　110 　年　　2 　　月　　26　　日
                  臺灣臺北地方法院臺北簡易庭
                                  法　官  郭美杏
以上正本係照原本作成。
如不服本裁定，得於裁定書送達之翌日起5日內，以書狀敘述理
由，向本庭（100006臺北市○○○路○段000巷0號）提起抗告。
中　　華　　民　　國　　110 　年　　2 　　月　　26　　日
                                  書記官  林玗倩